【裁判字號】    89,交抗,91
【裁判日期】    890515
【裁判案由】    違反道路交通管理處罰條例
【裁判全文】
臺灣高等法院交通法庭裁定                          八十九年度交抗字第九一號
    抗告人即
    受處分人  甲○○
右列抗告人因違反道路交通管理處罰條例案件，不服臺灣臺北地方法院中華民國八十
九年四月二十四日裁定（八十九年度交聲字第八三號）提起抗告，本院裁定如左：
    主  文
抗告駁回。
    理  由
一、按汽車駕駛人，行經有燈光號誌管制之交岔路口闖紅燈者，處銀元六百元以上一
    千二百元以下( 即新臺幣一千八百元以上三千六百元以下 )罰鍰，道路交通管理
    處罰條例第五十三條定有明文，且汽車駕駛人駕駛汽車違反該條規定者，應依同
    條例第六十三條第一項第三款規定並記違規點數三點。
二、經查：
  １、本件受處分人即抗告人甲○○「確於八十八年十一月廿日下午五時許，駕駛一
      輛車牌AX-0842號自用小客車，沿臺北縣汐止市○○路由東往西方向行駛，途
      經秀峰路、仁愛路有燈光號誌之交岔路口，闖紅燈左轉仁愛路由北往南方向行
      駛，適為尾隨在後之臺北縣警察局汐止分局汐止派出所執行車巡勤務員警蘇俊
      賢、陳東瀛發現攔停，以受處分人有違反前揭道路交通管理處罰條例第五十三
      條規定而掣單舉發，受處分人拒絕簽收員警開立之舉發違反道路交通管理事件
      通知單，經員警在通知單上載明受處分人拒絕簽收之事由後，依違反道路交通
      管理事件統一裁罰標準及處理細則第十一條第一項第一款規定，視為受處分人
      已經收受該紙通知單。原處分機關即依道路交通管理處罰條例第五十三條及第
      六十三條第一項第三款規定，裁處新臺幣一千八百元 (即銀元六百元）並記違
      規點數三點」等情，有卷附之臺北縣警察局舉發違反道路交管理事件通知單影
      本一紙、臺北市交通事件裁決所違反道路交通管理事件裁決書、現場簡圖、現
      場照片、申訴紀錄表等書面可資佐證，事證明確。
  ２、就此抗告人雖主張：
    (1)、其於八十八年十一月廿日星期六假日下午與家人同遊大尖山及秀峰瀑布，下
        坡回程經秀峰路左轉仁愛路，欲利用臺新五線轉北二高返家。
    (2)、是日天氣陰雨且交通擁擠，行車速度緩慢，前後車輛間距很短。
    (3)、當時秀峰路口燈光號誌變換為黃燈時，其已駕車穿越該交岔路口前（秀峰路
        上）第一個黃線網區域而抵達交岔路口之行人穿越道（南北向），即將駛入
        交岔路口中央另一個黃線網區。
    (4)、惟因車行緩慢且要左轉行駛，以致駛經前述第二個黃線網區○○○○路行駛
        之際，該交岔路口燈光號誌已經變換為紅燈。
    (5)、舉發員警駕駛之警車因此即將其攔下，硬指闖紅燈。
  ３、原裁定則基於以下之理由，認為抗告人之辯解內容不可採信，其有「行經有燈
      光號誌管制之交岔路口闖紅燈」一事，堪以確認。故原處分機關援引上揭道路
      交通管理處罰條例第五十三條及第六十三條第一項第三款之規定，裁處抗告人
      新臺幣一千八百元，並記違規點數三點，並無不當，而駁回其異議：
    (1)、原審承辦法官曾勘驗現場，而查明：「臺北縣汐止市○○路及仁愛路均係雙
        向二車道道路，交通管制主管機關為免交通擁塞，除在秀峰路、仁愛路交岔
        路口四邊劃設行人穿越道外，又在四邊行人穿越道前之路面及交岔路口內，
        均劃設用以告示車輛駕駛人禁止臨時停車防止交通阻塞之黃色網狀線」等客
        觀事證，並制有現場路況相片在卷。
    (2)、證人即舉發警員蘇俊賢亦於勘驗現場具結證稱：「我與陳東瀛執行車巡勤務
        ，當時我們在受處分人車輛後方，紅燈時停在路口，受處分人車輛在黃線網
        上，本來要右轉仁愛路，車輛右轉後又再迴轉往仁愛路（北往南）方向行駛
        ，當時是紅燈，所以我們就響警報器追上將他攔下開單。受處分人（駕車）
        停在黃線網時，（燈光號誌）就已變成紅燈，等了約十秒鐘又繼續開」等語
        。
    (3)、而交通警察掣單舉發違反道路交通管理處罰條例所列之違規事實，本質上為
        行政處分，係公務員基於職務上之權力，依法就特定之具體事件所為具公法
        上效果之單方面行政行為，基於公務員為公法上行為具有公信力之原則，該
        行政行為當可被推定為真正。
    (4)、抗告人既未能提出其他反證來證明其所述屬實（即無違規行為），法院無法
        相信其辯解內容。
  ４、抗告人之抗告意旨則如後附之抗告狀所載，但僅是重申已往之辯解內容，且未
      舉出具體證據來供本院調查。是其抗告意旨無從推翻原裁定之事實認定。
  ５、故原審法院依道路交通案件處理辦法第十九條之規定，駁回抗告人之異議，尚
      無違誤，抗告人抗告意旨指摘原裁定不當，為無理由，應予駁回。
三、據上論結，應依道路交通案件處理辦法第二十六條、刑事訴訟法第四百十二條，
    裁定如主文。
中    華    民    國    八十九    年       五       月      十五        日
                          臺灣高等法院交通法庭
                              審判長法  官  陳  貽  男
                                    法  官  聶  齊  桓
                                    法  官  帥  嘉  寶
右正本證明與原本無異。
不得抗告。
                                    書記官  劉  貞  達
中    華    民    國    八十九    年       五       月      十八        日


司法院資訊處製作；財團法人民間司法改革基金會備份。
